【裁判字號】    89,易,4573
【裁判日期】    891115
【裁判案由】    贓物
【裁判全文】
臺灣高雄地方法院刑事判決                        八十九年度易字第四五七三號
    公  訴  人  臺灣高雄地方法院檢察署檢察官
    被      告  甲○○
右列被告因贓物案件，經檢察官提起公訴（八十九年度偵緝字第一四六七號），本院
判決如左：
    主  文
甲○○收受贓物，處拘役伍拾日，如易科罰金以參佰元折算壹日。
    事  實
一、甲○○明知某年籍姓名不詳之黃姓成年男子所持有車號ＷＡＫ—二二六號輕型機
    車係來路不知之贓物（為乙○○所有，於民國八十九年六月十五日下午五時許，
    在高雄市○○區○○路與覺民路口失竊），竟仍於八十九年六月二十日左右，在
    高雄縣澄清路與本館路口附近，自該名黃姓男子處收受前開車號ＷＡＫ—二二六
    號輕型機車一部及鑰匙一把，供己作為代步之工具。嗣於八十九年七月四日上午
    九時四十分許，騎乘前開車號ＷＡＫ—二二六號機車途經高雄市前金區○○○街
    四十七號前時，為警當場查獲。
二、案經高雄市政府警察局新興分局移送臺灣高雄地方法院檢察署檢察官偵查起訴。
    理  由
一、訊據被告甲○○固坦承於八十九年六月二十日左右，在高雄縣澄清路及本館路口
    附近，自黃姓男子處收受車號ＷＡＫ—二二六號機車一部及鑰匙一把，嗣於八十
    九年七月四日，騎乘前開車途經高雄市前金區○○○街四十七號前時為警查獲之
    事實；惟矢口否認有何收受贓物之犯行，辯稱：並不知道黃姓男子所交付之車號
    ＷＡＫ—二二六號機車是贓車。
二、經查：(一)被告甲○○為警查獲時所騎乘之車號ＷＡＫ—二二六號輕型機車，係證
    人乙○○所有，於八十九年六月十五日下午五時許，在高雄市○○區○○路與覺
    民路口失竊之情，業經證人乙○○於警、偵訊中證述綦詳，並有車輛竊盜車牌遺
    失資料個別查詢報表、贓物認領保管收據各一紙附卷可稽，是被告為警查獲時所
    騎乘之車號ＷＡＫ—二二六號輕型機車確屬贓物一情，應堪認定。(二)又被告雖辯
    稱不知車號ＷＡＫ—二二六號機車為贓車；然被告自承：是在半路上認識該名黃
    姓男子，認識約一星期，不知道他真正的姓名，只聽說他住在前鎮，那天是伊與
    該名黃姓男子一起出去玩，伊跟該名黃姓男子表示說沒有交通工具，該名黃姓男
    子就把機車給伊，伊看車子還蠻新的，心想應該沒有問題等語（見本院八十九年
    十一月九日審判筆錄），足見被告與該名黃姓男子認識之時間甚短，其間亦無特
    殊之交情，是二人間當無任何信賴之基礎可言，被告自不熟識之人處收受機車，
    自應謹慎其來源始為正當，且一般駕駛車輛之人均知應隨身攜帶車輛之行車執照
    或相關之車籍資料，以便警方臨檢時得提出證明其車輛具有正當來源之相關佐證
    ，被告自不熟識之人處收受機車，竟未向之索取任何足資證明車輛來源之證件，
    已屬與常情有悖；且被告復自承：並未向該名男子索取行車執照或其他相關之車
    籍資料，心想只要小心一點，盡量避免被臨檢就可以騎出去等語（見本院八十九
    年十一月九日審判筆錄），是以被告亦明知需格外小心以逃避警方臨檢一情以觀
    ，益見被告明知該名黃姓男子所交付之車號ＷＡＫ—二二六號機車為贓物甚明。
    被告所辯，尚無足採。事證明確，被告犯行，洵堪認定。
三、查被告明甲○○明知車號ＷＡＫ—二二六號輕型機車係來源不明之贓車，竟仍予
    以收受使用，核其所為，係犯刑法第三百四十九條第一項之收受贓物罪。爰審酌
    被告為貪圖小利，竟收受來路不明之贓物，作為代步之工具，且犯後猶辯稱不知
    所收受者為贓物，惟念其並未利用為其他不法犯行，且該車亦已歸還被害人乙○
    ○，有贓物認領保管收據一紙可佐，對被害人所造成之損害尚輕等一切情狀，量
    處如主文所示之刑，並諭知易科罰金之折算標準。
據上論斷，應依刑事訴訟法第二百九十九條第一項前段，刑法第三百四十九條第一項
、第四十一條，罰金罰鍰提高標準條例第一條前段、第二條，判決如主文。
中      華      民      國    八十九    年     十一     月     十五     日
                                  臺灣高雄地方法院刑事第七庭
                                      法  官     曾  淑  娟
右正本證明與原本無異。
如不服本判決，應於判決送達後十日內，向本院提出上訴狀。
                                      書記官     陳  恩  如
中      華      民      國    八十九    年     十一     月     十五     日
附錄本判決論罪之法條：
刑法第三百四十九條第一項：
收受贓物者，處三年以下有期徒刑、拘役或五百元以下罰金。


司法院資訊處製作；財團法人民間司法改革基金會備份。
